# 新收人准则服务收入成本的会计处理

提问人：zsmj 时间：2022-10-18 12:21:27
陈老师您好，在实际工作中遇到这样一种业务：公司主营业务是为政府提供招商引资服务，运营年度结束政府会对公司提供的服务进行考核，考核不通过将无法取得本年度的服务费，公司在为政府服务过程中发生的人工费用在不满足收入确认时是否可以作为合同履约成本，如果最终考核没有通过这部分合同履约成本是进入成本还是进入当期损益请陈老师解惑

回答人：chenyiwei
我理解，此类服务应可满足“客户在企业履约的同时即取得并消耗企业履约所带来的经济利益”的条件，故属于在一段时间内确认收入，而不应集中到年末考核时一次性确认。因业绩考核导致收入金额的不确定性，参照可变对价的原则处理。
但是，已发生的履约成本应在相关服务提供完毕时即转入营业成本（一般也就意味着在发生时直接计入营业成本），而不能递延到考核结果确定时才结转。